臺灣新北地方法院板橋簡易庭小額民事判決
　　　　　　　　　　　　　　　　　 110年度板小字第2770號

原　　　告　蕭志平　
被　　　告　謝志翔　


上列當事人間請求損害賠償事件，於民國110年10月6日言詞辯論
終結，本院判決如下：
    主  文
被告應給付原告新臺幣肆仟柒佰參拾貳元，及自民國一百一十年
八月五日起至清償日止，按年息百分之五計算之利息。
原告其餘之訴及假執行之聲請均駁回。
訴訟費用新臺幣壹仟元由被告負擔新臺幣壹佰元，餘由原告負擔
。
本判決原告勝訴部分得假執行。
    事  實  及  理  由
一、原告起訴主張：
（一）被告承租原告新北市○○區○○○路○段000○00號四樓
      房屋，於民國108年6月30日雙方契約終止時，被告除未繳
      納租約期間之公用事業費用水、電、瓦斯等費用外，又違
      背民法第432條「承租人之保管義務」、第437條「承租人
      之通知義務」及第455條「租賃物之返還與回復原狀」，
      造成原告房屋之冷氣遙控器、免治馬桶IC面板、浴室蓮蓬
      頭、主臥房木地板、次臥房頂燈之毀損與房屋多處牆面遭
      塗鴉破壞。被告須賠償原告租屋期間使用之公用事業費用
      及毀損房屋之修繕費用如下：
   1、原告代墊之水費新臺幣（下同）831元、電費2,869元、瓦
      斯費1,032元。
   2、室內冷氣遙控器500元。
   3、免治馬桶IC面板5,510元。
   4、浴室蓮蓬頭2,298元。
   5、主臥室木地板35,490元。
   6、次臥房頂燈罩2,290元、安裝費500元。
   7、油漆及工具1,030元：
   8、交通費331元（往返計程車費235元、捷運96元）。
      共計52,681元。爰依租賃契約、民法第429條及侵權行為
      損害賠償之法律關係提起本訴，求為判決：被告應給付原
      告52,681元及自起訴狀繕本送達翌日起至清償日止，按年
      息百分之5計算之利息。
（二）對被告抗辯之陳述
      否認那是自然損耗。本件原告請求的遙控器跟蓮蓬頭是已
      經扣除鈞院108年板小字第3477號遙控器跟蓮蓬頭。被告
      承租的時間是4年2個月，並非只是2年2個月。另，本件房
      屋在被告之前只有出租給另一個承租人兩年，所以出租給
      被告的時候，系爭房屋可以說幾近全新的。本件木地板，
      根據原告提出的資料事實上是防潮的，本件木地板吸水都
      吸到木地板的底層，所以本件木地板的損壞是被告不當使
      用，並非自然耗損。
二、被告則以：
（一）原告在起租日交付系爭房屋時，因前房客搬走時並未清理
      ，屋內零亂不堪，牆壁亦未重新粉刷，屋內所有之固定設
      備，均係10年前建商興建房屋所交付之設備。
（二）原告代墊之水費831元、電費2,869元、瓦斯費1,032元，
      被告承認尚未償還。室內冷氣遙控器為被告遺失、浴室蓮
      蓬頭為被告損壞，被告均已在前次訴訟中抵扣完畢。免治
      馬桶IC面板部分，由於該免治馬桶為建商交屋時，點交予
      原告之標準配備，已使用約10年，該搖控器IC板故障，並
      非人為破壞，為自然損壞，不可歸責於被告。主臥室木地
      板係租賃期間，系爭房屋主臥室廁所漏水，致主臥室外之
      木質地板受潮，漸而腐壞，不可歸責於被告。次臥房頂燈
      罩為消耗品，自然損壞在地震時突然掉落，非被告所破壞
      ，依民法第423條該消耗品本即為原告負責更換。被告承
      租系爭房屋交屋時，原告未將牆壁重新油漆，非被告所致
      之污損。修復前揭燈具之安裝費500元、往返計程車費235
      元、捷運96元等，非必要費用，被告無庸負擔。
（三）再退步言之，原告所述前揭設備均為10年前建商交屋時所
      設置，至被告租用系爭房屋時已逾6年，再經被告使用數
      年後，均已為舊品，原告不得已新品價格要求被告賠償等
      語置辯，並聲明：原告之訴駁回。訴訟費用由原告負擔。
三、原告主張被告造成原告房屋之冷氣遙控器、免治馬桶IC面板
    、浴室蓮蓬頭、主臥房木地板、次臥房頂燈之毀損與房屋多
    處牆面遭塗鴉破壞之事實，業據提出房租契約書、公用事業
    費用暨修繕費用表、收據及發票、現場照片、LINE對話訊息
    等件影本為證。被告對於原告之主張予以否認，並以前詞置
    辯，是本件所應審酌者為原告之請求是否有理由？經查：
（一）按另當事人主張有利於己之事實者，就其事實有舉證之責
      任，民事訴訟法第277條前段有明文規定。民事訴訟如係
      由原告主張權利者，應先由原告負舉證之責，若原告先不
      能舉證，以證實自己主張之事實為真實，則被告就其抗辯
      事實即令不能舉證，或其所舉證據尚有疵累，亦應駁回原
      告之請求（最高法院17年上字第917號判例意旨參照）。
      經查，原告主張被告尚有水費831元、電費2,869元、瓦斯
      費1,032元尚未清償之事實，為被告所不爭執，故原告上
      開主張，應屬有據。
（三）原告主張被告造成原告房屋之冷氣遙控器、免治馬桶IC面
      板、浴室蓮蓬頭、主臥房木地板、次臥房頂燈之毀損與房
      屋多處牆面遭塗鴉破壞，故被告應負賠償責任云云，則為
      被告所否認，揆諸上開舉證責任之分配，應由原告就被告
      有使用、操作不當及損害結果等有利於己之事實負舉證責
      任。查，原告主張上開設備之毀損係因被告使用、操作不
      當造成所致，無非係以收據及發票、現場照片為證，然收
      據及發票僅能證明原告確有修復行為，又觀諸上開照片，
      縱認冷氣遙控器、浴室蓮蓬頭、免治馬桶IC面板、主臥室
      木地板及次臥房頂燈罩確有損壞，惟原告空言主張就被告
      使用及操作不當及上開損壞係由原告使用所致等節均未能
      舉證以實其說，衡情上開設備使用多年等情，是以上開設
      備之些微損壞應認係因日常生活使用之時間累積所造成之
      自然耗損，又原告未能主張被告有何使用、操作不當造成
      該等損壞，原告主張被告應負損害賠償云云，要屬無據。
四、從而，原告依租賃契約、民法第429條及侵權行為損害賠償
    之法律關係，請求被告給付原告4,732元（計算式：水費831
    元+電費2,869元+瓦斯費1,032元=4,732元），及自起訴狀繕
    本送達之翌日即110年8月5日起至清償日止，按年息百分之5
    計算之利息，為有理由，應予准許，逾此部分之請求，為無
    理由，應予駁回。
五、本件原告勝訴部分，係依小額訴訟程序而為被告敗訴之判決
    ，爰依民事訴訟法第436條之20規定，依職權宣告假執行。
    原告敗訴部分，其假執行之聲請已失所附麗，應併予駁回。
    另依民事訴訟法第436條之19第1項規定，確定本件訴訟費用
    為1,000元，應由被告負擔100元，餘由原告負擔。
六、結論：原告之訴為一部有理由，一部無理由，依民事訴訟法
    第436條第2項、第79條、第436條之20、第436條之19第1項
    ，判決如主文。
中　　華　　民　　國　 110　　年　　10　　月　　27　　日
                  臺灣新北地方法院板橋簡易庭
                      法      官  呂安樂
以上正本係照原本作成。
如不服本判決，應於送達後20日內，向本院提出上訴狀，並表明
上訴理由（上訴理由應表明一、原判決所違背之法令及具體內容
。二、依訴訟資料可認為原判決有違背法令之具體事實。），如
於本判決宣示後送達前提起上訴者，應於判決送達後20日內補提
上訴理由書（須附繕本），如未於上訴後20日內補提合法上訴理
由書，法院得逕以裁定駁回上訴。
中　　華　　民　　國　 110　　年　　10　　月　　27　　日
　　　　　　　　　　　書記官　陳佩瑩